【裁判字號】    98,審抗,164
【裁判日期】    980617
【裁判案由】    拍賣抵押物
【裁判全文】
臺灣臺北地方法院民事裁定             98年度審抗字第164號
    抗  告  人  乙○○
    相  對  人  花旗（台灣）商業銀行股份有限公司
    法定代理人  甲○○
上列當事人間拍賣抵押物事件，抗告人對於中華民國98年4月30
日本院98年度審司拍字第15號裁定，提起抗告，本院裁定如下：
    主  文
抗告駁回。
抗告程序費用新台幣壹仟元由抗告人負擔。
    理  由
一、按民法第873條第1項規定，抵押權人於債權已屆清償期而未
    受清償者，得聲請法院拍賣抵押物，就其賣得價金而受清償
    ，是抵押權人依此規定聲請拍賣抵押物，係屬非訟事件，法
    院所為准駁之裁定，無確定實體法上法律關係存否之性質，
    於債權及抵押權之存否，亦無既判力。故祗須其抵押權已經
    依法登記，且抵押債權已屆清償期而未受清償，法院即應為
    准許拍賣抵押物之裁定。至於實體上法律關係有爭執之人，
    為求保護其權利，應另提起訴訟，以求解決。
二、本件相對人主張：抗告人為向聲請人借款之擔保，於民國97
    年6 月24日提供其所有如原裁定附表所示之不動產，設定新
    台幣（下同）1,152 萬元之本金最高限額抵押權，擔保債權
    確定期日為127年6月23日，債務清償期依照各個債務契約所
    定清償日期，並經登記在案。嗣抗告人於97 年6月24日向聲
    請人借用910萬元，借款期限為20 年，約定機動計息，如未
    依約償還，全部債務視為到期，除加計遲延利息外，其逾期
    在6個月內，按上開利率10%，逾期超過6 個月者，按上開利
    率20%計付違約金。惟相對人未依約攤還本息，尚餘欠9,011
    ,649元、利息及違約金，為此聲請拍賣抵押物，以資受償等
    語。
三、抗告意旨雖稱：伊提供不動產向相對人抵押借貸910 萬元，
    雖伊曾因故未按時繳付97年10月及11月份之本息，嗣徵得相
    對人同意，先從伊帳戶扣款繳納97年12月份貸款本息後，再
    於98 年1月17日存入10萬元，供相對人扣抵延欠之97年10月
    及11月本息，伊既依相對人指示接續清償債務，自無屆期未
    清償之情事，相對人自不得聲請拍賣抵押物等語。經查，本
    件相對人上開主張，業據其提出抵押權設定契約書暨其他約
    定登記事項、他項權利證明書、貸款契約書等影本、土地及
    建物登記謄本及繳款明細表為證，且抗告人既發生遲延清償
    情事，相對人依兩造簽訂之房屋貸款約定書第項特別協議
    條款第5 條期限利益喪失之加速條款約定，本件債務視為全
    部到期，抗告人雖事後補繳積欠本息，但並非清償全部債務
    ，則相對人主張本件抵押債權屆期未清償，原裁定准許相對
    人拍賣抵押物之聲請，即無不當。從而，抗告意旨指摘原裁
    定不當，聲明廢棄，委無理由，應予駁回。
四、據上論結，本件抗告為無理由。依非訟事件法第46條、第21
    條第2項、第24條第1項，民事訴訟法第495條之1第1項、第4
    49條第1項、第78條，爰裁定如主文。
中    華    民    國    98    年    6     月    17    日
                        民事第六庭審判長法官  劉坤典
                                        法官  林麗真
                                        法官  傅中樂
以上正本係照原本作成。
如不服本裁定，僅得於收受本裁定正本送達後10日內，以適用法
規顯有錯誤為理由，向本院提出再抗告狀（須附繕本一份及繳納
再抗告裁判費新台幣1,000元），並經本院許可後始可再抗告。
中    華    民    國    98    年    6     月    17    日
                                      書記官  王文心


司法院資訊處製作；財團法人民間司法改革基金會備份。
